臺灣臺南地方法院民事裁定　　　　　　 100年度監宣字第70號
聲　請　人　吳瑾毓
上列聲請人聲請對吳周秀綿為監護宣告事件，本院裁定如下：
    主    文
宣告吳周秀綿（女，民國○○年○月○○日生，身分證統一編號：Ｚ00
0000000號，住臺南市將軍區將富里1鄰將富5號）為受監護宣告
之人。
選定聲請人吳瑾毓（民國○○年○○月○日生，身分證統一編號：Ｚ00
0000000號，住高雄市○○區○○里○鄰○○街87號）為受監護宣
告之人吳周秀綿之監護人。
指定吳玉成（民國○○年○○月○○日生，身分證統一編號：Ｚ0000000
00號，住新北市○○區○○里○鄰○○街86之3號）為會同開具財
產清冊之人。
聲請程序費用由受監護宣告之人吳周秀綿負擔。
    理    由
一、按對於因精神障礙或其他心智缺陷，致不能為意思表示或受
    意思表示，或不能辨識其意思表示之效果者，法院得因本人
    、配偶、四親等內之親屬、最近一年有同居事實之其他親屬
    、檢察官、主管機關或社會福利機構之聲請，為監護之宣告
    ，民法第14條第1項定有明文。次按受監護宣告之人應置監
    護人。法院為監護之宣告時，應依職權就配偶、四親等內之
    親屬、最近一年有同居事實之其他親屬、主管機關、社會福
    利機構或其他適當之人選定一人或數人為監護人，並同時指
    定會同開具財產清冊之人，民法第1110條、第1111條第1項
    亦定有明文。
二、本件聲請意旨略以：聲請人為吳周秀綿（女，民國○○年○月
    ○○日生，身分證統一編號：Ｚ000000000號，住臺南市將軍區
    將富里1鄰將富5號）所生之五女，吳周秀綿罹患重度失智症
    ，且於99年5月14日左大腦大片中風及本態性高血壓，致不
    能為意思表示或受意思表示，亦不能辨識其意思表示之效果
    ，聲請人為此爰聲請鈞院對吳周秀綿為監護宣告，且選定聲
    請人為吳周秀綿之監護人，並指定吳周秀綿之長子吳玉成為
    會同開具財產清冊之人等語。
三、經查：
  （一）聲請人係吳周秀綿所生之五女，業據其提出戶籍謄本2
        件在卷可憑，揆諸上開規定，本件聲請人聲請對吳周秀
        綿為監護之宣告，自屬有據。
  （二）又聲請人主張吳周秀綿罹患重度失智症，且左大腦大片
        中風，並患有本態性高血壓，已不能為意思表示或受意
        思表示，亦不能辨識其意思表示之效果之事實，業據聲
        請人提出吳周秀綿之能力概述表1件、中華民國身心障
        礙手冊影本1件為證，又本院囑託臺灣板橋地方法院法
        官於100年6月17日在鑑定人北投振興醫院陳威廷醫師面
        前訊問吳周秀綿時，吳周秀綿對法官之問話無反應，又
        鑑定醫師對吳周秀綿為精神鑑定結果認：「吳周秀綿為
        陳舊性腦中風及失智症，長期臥床。意識木僵，右側肢
        體癱瘓、左側肢體攣縮，有鼻胃管，無法言語，對言語
        刺激無適當反應。生活無法自理，需人24小時照護。達
        完全不能意思表示或辨識意思表示效果之程度。預後及
        回復之可能性差，為符合監護之宣告之人。」等語，有
        板橋地方法院以100年7月1日板院輔家任100家助15字第
        043163號函所檢送之勘驗筆錄1件及精神鑑定報告書1件
        在卷可憑，是聲請人聲請對吳周秀綿為監護宣告為有理
        由，應予准許。
四、次查，受監護宣告人吳周秀綿之次女吳秋宜已死亡，吳周秀
    綿係由聲請人負責照顧，吳周秀綿之配偶吳上、長女吳阿秀
    、長子吳玉成、三女吳志宜、四女吳麗娜，五女即聲請人吳
    瑾毓均同意由聲請人擔任吳周秀綿之監護人、由吳玉成擔任
    會同開具財產清冊之人等情，業經聲請人陳明在卷可按，並
    有戶籍謄本6件、除戶謄本1件、親屬會議紀錄1件、同意書1
    件、印鑑證明1件附卷可憑，堪予認定。本院審酌聲請人係
    受監護宣告人吳周秀綿之女兒，與吳周秀綿關係親近，聲請
    人有意願擔任吳周秀綿之監護人，且吳周秀綿之配偶及其他
    子女亦均同意由聲請人擔任吳周秀綿之監護人，因認由聲請
    人擔任吳周秀綿之監護人，最能符合吳周秀綿之最佳利益，
    為此爰選定聲請人為受監護宣告人吳周秀綿之監護人；又吳
    玉成係受監護宣告人吳周秀綿之長子，衡情吳玉成應會本於
    受監護宣告之人吳周秀綿之最佳利益，與監護人共同開具財
    產清冊，且吳玉成亦願意擔任會同開具財產清冊之人，是爰
    指定吳玉成為會同開具財產清冊之人，以利監護事宜之執行
    。
五、依民事訴訟法第608條第1項，裁定如主文。
中    華    民    國   100    年    7     月    29    日
                   家事法庭   法  官  葉惠玲
以上正本係照原本作成。
如不服本裁定關於選定監護人及指定會同開具財產清冊之人等部
分，應於送達後十日內向本院提出抗告狀，並繳納抗告費新臺幣
1,000元；其餘關於宣告監護之部分，不得抗告。
中    華    民    國   100    年    7     月    29    日
                              書記官  謝麗首